【裁判字號】    92,交簡上,7
【裁判日期】    921113
【裁判案由】    公共危險
【裁判全文】
臺灣花蓮地方法院刑事判決                          九十二年度交簡上字第七號
    公  訴  人  臺灣花蓮地方法院檢察署檢察官
    上  訴  人  甲○○
    即  被  告
右列上訴人因公共危險案件，不服本院花蓮簡易庭九十一年度花交簡字第六五號，中
華民國九十二年五月二日第一審判決（聲請簡易處刑案號：九十一年度偵字第一七四
０號），提起上訴，本院管轄之第二審合議庭判決如左：
    主  文
上訴駁回。
    事實及理由
一、本案經本院審理結果，認第一審簡易判決依公共危險罪，判處被告甲○○罰金一
    萬二千元，如易服勞役，以三百元折算一日，認事用法及量刑均無不當，應予維
    持，並引用第一審簡易判決書記載之事實、證據及理由。
二、上訴人即被告甲○○上訴意旨以其雖於酒後駕車，但案發前僅喝半杯酒，並無不
    勝酒力之情，絕對不可能有高達零點八二的酒測值，且被告於車禍發生後因腦部
    受重創而昏迷不醒，下巴又有受傷，根本不可能吹氣，警員竟不顧被告不省人事
    ，強將酒精測試器吹氣管塞入被告口中，並拉被告的手在酒測值表上蓋指印，其
    酒測之取證程序顯有違法，且被告既無法吹氣測試其呼氣中酒精濃度，是該警員
    所指被告之酒測值，並非真實，又本件車禍被告並無過失，原判決遽採違失之警
    製酒測值表為不利被告之認定，顯有未合，請求將原判決撤銷改判等語。
三、經本院調查的結果，被告於九十一年六月三日晚間二十二時三十七分許起至二十
    三時十分左右止，在花蓮市○○○街同學住處飲用酒類，之後便騎乘車號ＵＴＸ
    ─三九九號機車，由花蓮市○○○街出發，並於當日晚間二十三時四十分許，沿
    花蓮市○○路由西往東方向行駛，途經花蓮市○○路與林森路交岔路口處時，因
    與簡睿哲所駕駛車號Ｑ四─六二二二號自小客車發生車禍受傷，而送往行政院衛
    生署花蓮醫院（下簡稱花蓮醫院）急救的事實，業據被告甲○○在警詢、原審及
    本院審理中自承不諱，並有證人簡睿哲、證人即處理警員林福長、證人即花蓮醫
    院護理人員潘美燕、黃秀郡等人在原審之證述，以及道路交通事故調查報告表、
    酒精濃度測試值表、花蓮醫院函所附之急診病歷資料各一份可供佐證，是依被告
    上訴意旨，本案的爭點係在於：被告之酒精濃度測試值表是否為其於清醒時吹氣
    所測得？上述證人簡睿哲、林福長、潘美燕及黃秀郡等人之證述能否採信？本案
    是否已有足夠證據認定被告酒後已達不能安全駕駛的程度仍騎乘機車造成公共危
    險？本院查證後認為：
（一）被告在九十一年六月三日晚間二十三時四十分在花蓮市○○路與明禮路交岔路
      口與簡睿哲所駕車輛相撞肇事受傷後，於當晚二十三時五十分送醫急診，並於
      九十一年六月四日零時二十四分作酒精濃度測試的事實，有上述道路交通事故
      調查報告表所載之發生時間、急診病歷資料所載之到院時間及酒精濃度測試值
      表上之測試時間在卷可按，又被告於送醫後並無昏迷的現象，精神狀況都是很
      清楚的事實，業經證人即於九十一年六月四日零時二十四分為被告執行酒測之
      警員林福長，證人即九十一年六月三日二十三時五十分至同日二十四時止，在
      花蓮醫院值班之護理人員潘美燕，以及九十一年六月四日零時至同日六時在花
      蓮醫院值班之護理人員黃秀郡在原審時結證甚詳（詳參原審卷第五十六頁至第
      五十八頁；第七十五頁至第八十頁），其中林福長於原審結證時稱：甲○○當
      時還可以和他對答，並同意作檢測等語，潘美燕於原審結證時稱：當日甲○○
經由一一九被送到醫院，我們有問他有無喝酒，他說有，當時他可以對答，且
      從護理記錄來看，被告並未昏迷等語。黃秀郡則於原審結證時稱：她接手處理
      甲○○的時候其精神狀況清楚但有點酒醉，可以對話，有意識，因為留院觀察
      病人每二小時就會測一次生命指數，她有聞到甲○○身上有酒味，但並沒有特
      別問題，否則她們會記在護理紀錄上，甲○○於零時至六時離院期間，精神狀
      況都是清楚的，若有意識不清楚的情形，她們會告訴醫生，不會讓他離開，在
      她的護理過程中，甲○○有睡覺，並沒有昏迷的現象，家屬也沒有表示甲○○
      有意識不清的情形，她接手這個病人時，病人還是會講話，因為一般她們都會
      問一些姓名、現在人在哪裡、或是哪裡不舒服等問題以判斷病人的意識狀態等
      語，再參酌證人潘美燕就被告之急診護理記錄（詳原審卷第二十六頁）第二點
      護理評估內之生命徵象欄所載ＧＣＳ：Ｅ４、Ｖ５、Ｍ６之記錄結證說明：Ｇ
      ＣＳ為評估昏迷指數的簡稱，Ｅ代表眼睛、Ｖ代表語言反應、Ｍ代表活動能力
      ，Ｅ４表示病人當時眼睛自動睜開，Ｖ５表示病人語言對答切題，Ｍ６表示病
      人可以依照指令活動（詳參原審卷第五十八頁）等語。上述三位證人一位是執
      行公務之警員，二位是專業之護理人員，與被告並無怨隙，其等依據執行公務
      或親身的護理過程配合被告病歷資料之護理記錄所為之證述，又互核相符，當
      屬可信，足見被告辯稱其在花蓮醫院已昏迷而不省人事，並不可採。
（二）警方於被告飲酒後的翌日（即九十一年六月四日）零時二十四分對被告進行酒
      精濃度測試的結果，測得其呼氣中酒精濃度達每公升零點八二毫克，有上述卷
      附之酒精濃度測試值表可按，且經證人即處理警員林福長於原審結證稱：「（
      問：測試的時間、地點？）六月四日的凌晨（按：依測試值表的紀錄為零時二
      十四分），是在花蓮醫院的急診室。我們通常會看當事人是否很清楚，若是意
      識不清楚，我們會要求醫院抽血檢驗，若是意識清楚，我們會要求當事人配合
      檢驗。當時我問甲○○是否可以檢測，他說可以，他當時的精神狀態還可以表
      達，也可以和我對答，我當時有扶著方的背檢測，醫護人員也有在場，當時我
      們本來有問醫護人員是否可以用抽血檢測，但是醫護人員說方很清醒，可以直
      接用呼氣檢測。」，「（問：既然清醒，為何酒精測試表不讓方簽名？）因為
      當時方的手打點滴，所以不方便簽名」等語；此核與酒測時值勤的護理人員黃
      秀郡證稱：以她的處理方式，只要意識清楚，可以吹氣，都不會採血液檢驗，
      那會浪費資源，若警察在這種情形下要求她們作抽血，她們會和警察溝通，因
      為病人可以自己吹氣，而依她的判斷，甲○○可以吹氣，甲○○下巴縫線不會
      影響其張開嘴巴，從急診記錄上的記載，當時甲○○有在打點滴等語；以及被
      告於警詢中自承：九十一年六月四日零時二十四分所作的酒精濃度測試值是他
      吐氣所測得，因他當時身體不適無法動所以沒有簽名，但有捺印等語（詳參警
      卷第四頁、第五頁），都相符合，顯見本件係因被告意識清楚，可以自行吹氣
      ，只是不方便簽名，故並未對被告作血液中酒精濃度檢測而僅作呼氣中酒精濃
      度檢測，並由被告按捺指印而未簽名於該測試值表上，是卷附之酒精濃度測試
      值表，確係被告於意識清楚時吐氣所測得無誤，員警之採證過程並無如被告所
      言的違法之處。
（三）又被告雖否認警詢筆錄之真實性，辯稱：他所言和警詢筆錄所載不符，他於製
      作完筆錄後雖然有看過，但與在法庭上看到的筆錄不同等語，然查警卷內之筆
      錄於每一頁的騎縫處均有被告所按捺指印以確保筆錄之連續性及真實性，顯不
      可能從中抽換，且被告於該份警詢筆錄內並非完全認罪，仍爭執酒精測試值過
      高，當天發生車禍事故是對方車速太快，肇事責任應在對方等語，顯見該份經
      被告簽名確認之筆錄係出於被告任意性之供述，並無造假不實之虞，自屬可採
      ，而被告於警詢時坦承酒後駕車較平時反應為慢等情，亦與其於原審調查亦自
      承他喝酒騎車是有危險等語（詳原審卷第四十一頁）相符，再參酌證人即當日
      駕車與被告騎車發生車禍之人簡睿哲於原審結證稱：車禍發生後他在甲○○旁
      邊等救護車，有聞到很濃的酒味等語（見原審卷第五十六頁），證人即處理警
      員林福長於原審結證稱：在醫院急診室為甲○○實施酒測時方的身上有酒味，
      也看得出來喝醉酒等語，證人即護理人員黃秀郡於原審結證稱：她幫甲○○打
      點滴時，有聞到酒味，是正常呼吸就聞到，甲○○一開口講話就以聞到酒味等
      語；以及被告於上開時、地飲酒後騎乘機車，與簡睿哲所駕車輛相撞發生車禍
      ，經鑑定的結果，認為被告酒精濃度過量，於夜間駕駛輕型機車行經閃紅號誌
      之交岔路口，支線道車未暫停讓幹線道車先行，為肇事主因，此有台灣省花東
      區車輛行車事故鑑定委員會花鑑字第九一０三五二號鑑定意見書附卷可佐，本
      院認為綜合上述客觀事實判斷，被告甲○○在酒後對於車輛的操控及行車的判
      斷力顯然較一般清醒之人為差，足以認定已達不能安全駕駛動力交通工具的狀
      態，被告卻仍駕車上路，致發生車禍肇事，嚴重影響路上交通及路旁行人之安
      危，本件被告公共危險犯行之罪證明確，是被告仍上訴請求撤銷原判決，為無
      理由，應予駁回。
四、至被告雖聲請傳喚其母林美文、女友曹以莘，以及處理警員林福長加以對質並予
    以測謊，惟因被告之犯行，事證已臻明確，本院認無再行傳訊之必要，爰駁回其
    調查證據之聲請，附此敘明。
據上論斷，應依刑事訴訟法第四百五十五條之一第三項、第三百六十八條、第三百七
十三條，判決如主文。
本案經檢察官黃冠運到庭執行職務。
中      華      民      國    九十二    年     十一     月     十三     日
                              臺灣花蓮地方法院刑事第三庭
                                  審判長法官  鄭  培  麗
                                        法官  饒  金  鳳
  法官  陳  雅  敏
右正本證明與原本無異。
本件不得上訴。
                                  法院書記官
中      華      民      國    九十二    年     十一     月     十三     日


司法院資訊處製作；財團法人民間司法改革基金會備份。
